臺灣高等法院臺中分院刑事判決　　　　　　　　　　九十四年度上訴字第九六五號
　　上　訴　人
　　即　被　告　乙○○　女　二.
右上訴人因違反毒品危害防制條例案件，不服臺灣台中地方法院九十四年度訴字第一
○二五號中華民國九十四年四月十三日第一審判決（起訴案號：臺灣台中地方法院檢
察署九十三年度毒偵字第五三五三號），提起上訴，本院判決如左：
      主  文
上訴駁回。
      事  實
一、乙○○前於民國（下同）八十九年間，因施用毒品案件，經觀察、勒戒後，認有
    繼續施用毒品之傾向，經法院裁定送戒治處所施以強制戒治，嗣於九十年十一月
    二十三日因停止戒治處分付保護管束出所，而於九十年十二月十三日保護管束期
    滿執行完畢，並由臺灣彰化地方法院檢察署檢察官以九十一年度戒毒偵字第九一
    、九二、九三號為不起訴處分確定在案。復於九十三年間再因施用第一級毒品案
    件，經臺灣彰化地方法院於九十三年六月十七日以九十三年度訴字第五五七號刑
    事判決判處有期徒刑七月，嗣於九十三年七月二十六日確定在案，並於九十三年
    十月二十九日移入臺灣臺中女子監獄執行中（按本案係於九十四年三月二十二日
    繫屬台灣台中地方法院《以下稱原審法院》，原審法院為被告所在地之管轄法院
    ，併此敘明）。詎乙○○猶不知悔改，復基於施用第一級毒品海洛因之概括犯意
    ，自九十三年九月間某日起，至同年十月十五日十五時五十分以前之某時止，在
    其位於彰化縣員林鎮○○路○段四九二巷七二號之居所，以將第一級毒品海洛因
    摻水稀釋後，以注射針筒注射入體內之方式，以約每天施用一至二次之頻率，連
    續施用第一級毒品海洛因多次；另基於施用第二級毒品甲基安非他命（起訴書誤
    載為「安非他命」，以下均同）之犯意，於同年十月十三日某時，在彰化縣境內
    不詳處所，以將第二級毒品甲基安非他命置入玻璃吸食器內用火燒烤產生氣化後
    吸食之方式，施用第二級毒品甲基安非他命一次。嗣於同年十月十五日十五時五
    十分許，為警在彰化縣員林鎮○○路二四五巷五八號一○六室查獲，並扣得其所
    有供其施用第一級毒品所用之注射針筒六支。
二、 案經彰化縣警察局員林分局報請台灣台中地方法院檢察署檢察官偵查起訴。
      理  由
一、右揭犯罪事實，業據被告乙○○於原審審理中坦承不諱，核與證人張育銘於警訊
    證述之內容相符，又被告於九十三年十月十五日為警查獲後，經警採集其尿液送
    驗及複驗結果，均呈嗎啡及甲基安非他命陽性反應，此分別有委託檢驗尿液代號
    與真實姓名對照認證單、彰化縣衛生局九十三年十月二十五日煙檢字第九三三五
    八○號煙毒尿液檢驗成績書及詮昕科技股份有限公司九十四年二月二十五日（報
    告編號：00000000號）濫用藥物尿液檢驗報告各一份附卷可稽。此外，
    復有被告所有供其施用第一級毒品所用之注射針筒六支扣案足佐，堪認被告自白
    與事實相符。又被告前因因施用毒品案件，經觀察、勒戒後，認有繼續施用毒品
    之傾向，經法院裁定送戒治處所施以強制戒治，嗣於九十年十一月二十三日因停
    止戒治處分付保護管束出所，而於九十年十二月十三日保護管束期滿執行完畢，
    並由臺灣彰化地方法院檢察署檢察官以九十一年度戒毒偵字第九一、九二、九三
    號為不起訴處分確定等情，有臺灣高等法院被告全國前案紀錄表、臺灣臺中地方
    法院檢察署刑案資料查註紀錄表、前開不起訴處分書各一份等在卷可按，被告乙
    ○○於強制戒治執行完畢釋放後五年內，再犯本件施用第一、二級毒品之犯行，
    自應依法追訴審理。綜上所述，本件事證明確，被告犯行，應堪認定。
二、核被告所為，係犯毒品危害防制條例第十條第一項之施用第一級毒品罪，及第十
    條第二項之施用第二級毒品罪。其為施用海洛因、安非他命而持有海洛因、安非
    他命之低度行為，為施用之高度行為所吸收，不另論罪。其多次施用第一級毒品
    海洛因，時間緊接，犯罪構成要件分別相同，顯係各基於概括犯意反覆為之，為
    連續犯，均應以一罪論，並依法加重其刑。被告所犯上開二罪，犯意各別，行為
    不同，罪名互異，應分論併罰。原審依毒品危害防制條例第十條第一項、第二項
    ，刑法第十一條前段、第五十六條、第五十一條第五款、第三十八條第一項第二
    款之規定，審酌被告前因施用毒品犯行，迭經觀察、勒戒、強制戒治執行完畢且
    經判刑確定，卻仍不知警惕，施用毒品不輟，無視於毒品對於自身健康之戕害，
    然被告犯後業已坦承全部犯行，顯見其有悔意之犯後態度，暨其施用第二級毒品
    之犯罪次數僅一次，犯罪情節非重等一切情狀，認為公訴人具體求處應合併定其
    應執行有期徒刑一年一月尚嫌略重，而分別量處如原審主文所示之刑及定其應執
    行之刑，且依法將扣案之被告所有供其施用第一級毒品海洛因所用之注射針筒六
    支，宣告沒收，經核其認事用法及量刑均為妥適，並無違法失當之處。被告未附
    理由上訴，空言指摘原審判決不當，為無理由，應予駁回。
三、被告經合法傳喚，無正當理由不到庭，爰不待其陳述，逕行判決。
四、據上論斷，應依刑事訴訟法第三百七十一條、第三百六十八條，判決如主文。
本案經檢察官甲○○到庭執行職務。
中　　 　 華　  　　民  　　　國　　九十四  　年　　六　　月　　十四　　日
                                    臺灣高等法院臺中分院刑事第六庭
                                          審判長法　官  李  文  雄
                                                法　官  邱  顯　祥
                                                法　官  劉　連　星
右正本證明與原本無異。
施用第一級毒品得上訴。
施用第二級毒品不得上訴。
如不服本判決應於收受送達後十日內向本院提出上訴書狀，其未敘述上訴之理由者並
得於提起上訴後十日內向本院補提理由書（均須按他造當事人之人數附繕本）。
                        　　　　　　　　　　　　書記官　陳　秀　真
中　　　　華　　　　民　　　　國　　九十四　　年　　六　　月　　十五　　日
附錄論罪科刑法條：
毒品危害防制條例第十條：
施用第一級毒品者，處六月以上五年以下有期徒刑。
施用第二級毒品者，處三年以下有期徒刑。
                                                                        Ｒ
